臺灣臺南地方法院刑事判決
110年度訴字第1286號
公  訴  人  臺灣臺南地方檢察署檢察官
被      告  王瑞麟



選任辯護人  陳廷瑋律師
            吳鎧任律師
上列被告因偽造文書等案件，經檢察官提起公訴（109年度偵字
第13438號），本院判決如下：
    主  文
王瑞麟犯詐欺取財罪，累犯，處有期徒刑壹年拾月；又犯行使偽
造私文書罪，累犯，處有期徒刑貳年。應執行有期徒刑參年陸月
。
附表一編號3至5所示本票背書人欄位處，偽造「王小娟」之簽名
共參枚，及「王小娟」簽名上之指印共參枚，均沒收。
未扣案之詐欺所得共計新臺幣壹仟零伍拾伍萬元沒收，如全部或
一部不能沒收時，追徵之。
    事  實
一、王瑞麟與林文宏為友人關係，王瑞麟因有資金需求，明知自
    己財務狀況不佳、根本無清償能力，且未有實際承攬政府疏
    浚工程情事，竟隱瞞其財務狀況不佳之事實，分別為下列之
    犯行：
    ㈠基於意圖為自己不法所有之詐欺取財犯意，於民國105年1
      月間，向林文宏訛稱欲承攬政府工程，亟需資金調度云云
      ，致林文宏陷於錯誤而同意借款新臺幣（下同）500萬元
      ，因林文宏斯時無法提供該筆資金，王瑞麟遂於同年2月
      間，介紹金主胡耿滄予林文宏認識，並由林文宏提供其所
      有臺南市○○區○村段000地號土地，及臺南市○○區○○段0000
      ○0000○0000○0000○0000地號土地（下合稱本案土地）予胡
      耿滄設定1,800萬元之抵押權擔保，而向胡耿滄借得1,500
      萬元，其中900萬元用於清償以塗銷本案土地原抵押權借
      款，另交付500萬元借款予王瑞麟，王瑞麟同時開立附表
      三所示面額為500萬元之本票1紙供作擔保。
    ㈡嗣林文宏於同年5、6月間向王瑞麟催討上開借款500萬元時
      ，王瑞麟另意圖為自己不法之所有，基於詐欺取財及行使
      偽造私文書之犯意，於同年7月間，先於不詳時間、處所
      ，以不詳方式在附表一編號3至5之本票背書人處接續偽簽
      其胞姊「王小娟」署名各1枚，並接續按捺指印右小指各1
      枚於「王小娟」署名上，藉以偽造係「王小娟」本人之指
      印，表示「王小娟」同意負本票背書人責任之意，使林文
      宏誤認其對該名「王小娟」之人存有債權之證明，王瑞麟
      再向林文宏佯稱：要再承攬其他工程方能賺取利潤以清償
      先前借款500萬元，且姊姊王小娟可以提供擔保云云，致
      林文宏陷於錯誤，而再向金主胡耿滄借款600萬元，胡耿
      滄遂要求林文宏將本案土地辦理信託登記，並將抵押權擔
      保金額提高為2,600萬元，待於同年7月15日辦妥土地信託
      登記、提高抵押擔保金額手續後，胡耿滄即將600萬元交
      與林文宏，王瑞麟再持背書人欄偽造「王小娟」簽名之附
      表一編號3至5所示本票連同附表一編號1、2之本票，與其
      自行簽發面額分別為35萬元支票、10萬元支票、附表二所
      示55萬元支票交予林文宏作為擔保，林文宏乃交付借款60
      0萬元予王瑞麟，足以生損害於「王小娟」、林文宏及債
      權內容之正確性，然僅其中面額為35萬元、10萬元之支票
      獲兌現，其餘本票與支票經林文宏向王瑞麟、王小娟提示
      後皆未獲清償，王瑞麟亦悍然表示拒絕清償且否認有收到
      該筆600萬元借款，嗣林文宏對王瑞麟、王小娟提出請求
      給付票款（附表一所示本票5張、附表二所示支票）之民
      事訴訟【本院新市簡易庭106年度新簡字第110號（下稱「
      新簡110-1案」）】，王瑞麟於該民事案件審理中始終無
      法交代確有承攬政府疏浚工程，且如附表一編號3至5之本
      票關於「王小娟」署名及指紋，經鑑定後，發現該署名均
      非王小娟之簽名，且「王小娟」簽名處之指紋為王瑞麟所
      捺印，因而查悉上情。
二、案經林文宏訴由臺灣臺南地方檢察署檢察官偵查起訴。
    理  由
壹、證據能力方面
    按被告以外之人於審判外之言詞或書面陳述，除法律有規定
    者外，不得作為證據，刑事訴訟法第159條第1項設有明文；
    另按被告以外之人於審判外之陳述，雖不符前四條（即刑事
    訴訟法第159條之1至第159條之4）之規定，而經當事人於審
    判程序同意作為證據，法院審酌該言詞陳述或書面陳述作成
    時之情況，認為適當者亦得為證據；當事人、代理人或辯護
    人於法院調查證據時，知有第159條第1項不得為證據之情形
    ，而未於言詞辯論終結前聲明異議者，視為有前項之同意，
    刑事訴訟法第159條之5定有明文。本件據以認定被告犯罪事
    實存否之被告以外之人於審判外言詞及書面陳述，雖屬傳聞
    證據，因當事人於本院準備程序中，同意下述證據之證據能
    力，本院審酌上開證據均係依法取得，並無任何違背法律規
    定之情事，認依上揭刑事訴訟法第159條之5第1項規定，均
    有證據能力。
貳、實體方面
一、犯罪事實一之㈠部分
    被告固坦承其有上開向告訴人取得500萬元之過程，及其開
    立附表三所示面額為500萬元之本票交與告訴人供作擔保等
    情（本院卷一第88頁），然矢口否認有何詐欺犯行，辯稱：
    是告訴人欲投資伊所承攬工程云云。經查：
  ㈠被告於105年2月間，介紹金主胡耿滄予告訴人認識，並由告
    訴人提供本案土地予胡耿滄設定1,800萬元之抵押權擔保，
    而向胡耿滄借得1,500萬元，其中900萬元用於清償以塗銷本
    案土地原抵押權借款，另交付500萬元借款予被告，被告同
    時開立附表三所示面額為500萬元之本票1紙供作擔保等情，
    此為被告所供承（本院卷一第88頁），並有告訴人之證述（
    本院卷一第419至422頁）、證人胡耿滄之證述（新簡110-1
    卷第149至154頁）附卷可稽，及附表三所示面額為500萬元
    之本票1紙（他卷第23頁）可憑。是此部分事實，堪予認定
    。
　㈡有關告訴人交與被告500萬元之原因乙節，告訴人於本院審理
    時結證稱：被告表示有標到工程，亟需資金，剛開始被告本
    來要找伊合夥，但伊表示對工程不懂，乾脆用借貸的關係，
    伊才會先去向胡耿滄借錢，之後再交付借款500萬元給被告
    等語（本院卷一第418至423頁），證人胡耿滄於「新簡110-
    1案」及本院審理時亦均結證稱：有聽到告訴人說是要借給
    被告500萬元等語（新簡110-1卷第149至154頁，本院卷一第
    456頁），並據被告於偵查中供稱：「…一開始是我要標工程
    ，資金不足，我請告訴人『借我錢』投資我，我會『貼他利息』
    ，工程如果賺錢我會另外分紅給告訴人…」（他卷第152頁）
    、「（你說你只有於105年2月3日向告訴人借款500萬元周轉
    ，並當場簽立500萬面額本票、支票各1張，提示附表三所示
    本票？）對」等語（他卷第190頁），且有附表三所示面額
    為500萬元之本票1紙（他卷第23頁）可憑。則被告於偵查中
    既已供承其係以標工程、需資金為由，而向告訴人借款，並
    向告訴人表示會給付「利息」，且開立附表三所示同借款金
    額500萬元之本票作為擔保，已足認定被告向林文宏表示欲
    承攬政府工程，亟需資金調度云云，致告訴人交付500萬元
    借款與被告。況被告固稱告訴人是投資其所承包工程云云，
    然經本院訊問被告有關與告訴人間如何分配投資工程利潤乙
    節，被告卻稱已經忘了云云（本院卷一第85頁），顯與一般
    人合夥投資事業之情況相違，自非可採。
　㈢被告雖稱其確實有承攬政府工程云云，並提出附件一、附件
    二所示合約書為證。然查：
　⑴被告提出附件一所示其代表元強重機械有限公司與阿土伯工
    程有限公司所簽立工程合約書、協議書（本院卷一第103、1
    07至111頁），其工程名稱為「王功漁港泊地疏浚工程」，
    施工地點為「彰化縣芳苑鄉」，施工項次僅記載「1.王功漁
    港泊地疏浚工程」，總計金額「12,419,908」，檢察官否認
    該份合約書之證據能力（本院卷一第417頁），被告及其辯
    護人復未能舉證該份合約書之真正，故該份合約書應無證據
    能力。況依據彰化縣政府111年2月17日府農漁字第11100595
    49號函所附「王功漁港泊地疏浚工程」之結算數量、測量報
    告及保險單等資料一份（本院卷一第231至317頁），其施作
    公司為群翔營造股份有限公司，監造單位為容泰工程顧問有
    限公司，並無與阿土伯工程有限公司或元強重機械有限公司
    有關之資料，且依彰化縣政府提供之結算明細表，結算費用
    總計12,748,209元，相關明細項目高達數十項，至少二頁，
    而被告與阿土伯工程有限公司之附件一所示合約明細卻僅簡
    單記載王功漁港疏浚工程，總經費即高達12,419,908元，若
    被告果係「王功漁港泊地疏浚工程」之下包商，該工程經層
    層轉包後，被告之工程款豈會與群翔營造股份有限公司之工
    程款相距僅30萬元，顯違反常情。
　⑵被告提出附件二所示其代表元強重機械有限公司與鼎台土木
    包工業（負責人：林清池）於105年1月6所簽立合約書（本
    院卷一第113至119頁），證人林清池固稱其確實有和被告簽
    立該份合約書等語（本院卷二第48、49頁）。然證人林清池
    於本院審理時證稱：「（你剛有說到王瑞麟他承包你的工程
    只做了三成，為什麼只做了三成？）因為當初我跟他簽約以
    後，好像一個月多他都還沒進去做，我是透過林志強介紹，
    我這個工程標到一定有期限，我叫林志強催他要趕快進來做
    ，他別的地方可能在趕，進去沒多久他就退出去了。」、「
    (王瑞麟進場施工期間大概多久？)前後應該差不多十天左右
    。」(本院卷二第49頁)、「（你們這個工期一般是多久？）
    那麼多年了，我也忘記了，工期大約三、四個月，我記得是
    這樣。」、「（被告說他大約完成五成了，你有什麼意見？
    ）他進去差不多十天，會完成五成嗎，你自己想有可能嗎。
    」（本院卷二第50頁）；則依附件二所示合約書第五條，工
    期為150日，被告卻至多僅進場10日而已，已難認被告確實
    有施作附件二所示合約工程。故被告執此為辯，難以採信。
　㈣又被告於103年5月2日起即遭退票之事實，此有法務部-被告
    票據信用資訊連結作業查詢結果可參（他卷第167頁）；則
    被告於105年1月間，不但隱匿自身經濟狀況不佳此一客觀上
    足以影響評估清償能力之情事，更積極捏造承攬工程之假象
    ，向告訴人謊稱要標工程、亟需資金借用，使告訴人誤以為
    雙方間乃是有借有還之消費借貸關係，並對被告之資力、還
    款來源等重要事項之判斷產生錯誤，堪認被告確有詐取借款
    之不法意圖。
　㈤綜上，被告此部分犯行，事證明確，堪予認定。　
二、犯罪事實一之㈡部分
　　被告固坦承其按捺右小指指印各1枚於附表一編號3、4、5所
    示本票之背書人欄「王小娟」簽名上，且有開立附表一所示
    本票5張，及其自行簽發面額分別為35萬元、10萬元、55萬
    元（即附表二支票）之支票共3張交與告訴人，其後僅其中
    面額為35萬元、10萬元之支票獲兌現等情（本院卷一第85、
    88頁），然矢口否認有何詐欺、偽造私文書犯行，辯稱：是
    告訴人欲投資伊所承攬工程，但告訴人後續之投資款600萬
    元尚未交付，並不知道附表一編號3、4、5所示本票背書人
    欄「王小娟」是誰簽的云云。經查：
　㈠被告按捺其右小指指印各1枚於附表一編號3、4、5所示本票
    之背書人欄「王小娟」簽名上，且有開立附表一所示本票5
    張，及其自行簽發面額分別為35萬元、10萬元、55萬元（即
    附表二支票）之支票共3張交與告訴人，其後僅其中面額為3
    5萬元、10萬元之支票獲兌現等情，此據被告供承在卷（他
    卷第190頁，本院卷一第85、88頁），並有告訴人之證述（
    他卷第150頁，本院卷一第424頁）附卷可稽，及附表一所示
    本票暨備註欄所載指紋鑑定書、附表二所示支票既退票理由
    單可憑。是此部分事實，堪予認定。　
  ㈡被告在附表一編號3至5之本票背書人處偽造「王小娟」簽名
    、指印部分：
　⑴證人王小娟於偵查中結證稱：附表一所示本票背書人欄「王
    小娟」簽名、指印，均非伊所為，亦不同意負背書人責任等
    語（他卷175至177頁），被告亦供稱此部分本票並非「王小
    娟」所親簽等語（偵卷第41頁），且有附表一所示本票暨備
    註欄所載筆跡鑑定書、指紋鑑定書附卷可稽；故附表一本票
    背書人處「王小娟」之簽名、指印，均係遭人偽造，已可認
    定。
　⑵證人即告訴人於偵查及本院審理時均證稱：不認識也沒見過
    被告胞姐「王小娟」，附表一所示本票為被告所簽發，被告
    交付附表一所示本票時，該本票上已經有「王小娟」的簽名
    和指印等語（他卷第150頁，本院卷一第437、438頁），證
    人即告訴人配偶王美鳳於偵查中亦證稱：被告交付附表一所
    示本票給告訴人時，伊已經有看到本票上面有「王小娟」名
    字等語（他卷第163頁），證人王小娟證稱：不認識告訴人
    ，直到收到法院寄來的本票支付命令，才知道有這個人等語
    （他卷第99至101頁），被告於偵查及本院審理時亦自承：
    告訴人不認識王小娟，附表一所示本票是伊所簽發開立，是
    告訴人要求本票必須要給人背書，伊忘記背書人名字是伊請
    朋友簽的或是告訴人自己寫的等語（他卷第153頁，本院卷
    二第72至74頁）。則依此部分相關證人證述、被告供述，告
    訴人與被告胞姐「王小娟」互不相識，被告又被要求所提出
    之本票需有背書人簽名負連帶責任，被告既如前認定已按捺
    右小指指印各1枚於附表一編號3、4、5所示本票之背書人欄
    「王小娟」簽名上，堪認此部分「王小娟」簽名應係被告以
    不詳方式所偽造。至附表一編號1、2所示本票之背書人欄「
    王小娟」簽名雖係偽造，但其簽名上之指印因紋線欠清晰，
    特徵點不明，難以鑑定，有附表一編號1、2備註欄所載鑑定
    書可參，故本院難以認定此部分偽造「王小娟」簽名係被告
    所為，附此敘明。　　
　㈢告訴人有交付被告600萬元乙節，經查：
　⑴告訴人先向金主胡耿滄借款600萬元，胡耿滄遂要求告訴人將
    本案土地辦理信託登記，並將抵押權擔保金額提高為2,600
    萬元，待於105年7月15日辦妥土地信託登記、提高抵押擔保
    金額手續後，胡耿滄即將600萬元交與告訴人等情，此有告
    訴人之證述（本院卷一第435頁）、證人胡耿滄之證述（新
    簡110-1卷第149至154頁）及告訴人應胡耿滄之要求將本案
    土地辦理信託登記、抵押權擔保金額提高為2,600萬元之土
    地登記謄本（本院卷一第175至186頁）附卷可稽。是此部分
    事實，先予認定。
　⑵證人即告訴人於本院審理時結證稱：向胡耿滄拿到600萬元後
    ，在105年7月間就將該筆600萬元交與被告，被告有開立附
    表一所示本票作擔保等語（本院卷一第423至424頁），並據
    證人王美鳳於偵查及本院審理時均結證稱：有陪同告訴人先
    去向胡耿滄拿取600萬元後，再陪同告訴人去交付被告600萬
    元等語（他卷第163頁，本院卷一第466、469至472頁），且
    有被告承認為其所開立之附表一所示本票（發票日均在105
    年7月間）、附表二所示支票為憑；又告訴人以被告所開立
    之附表一所示本票、附表二所示支票向本院聲請核發支付命
    令後，被告提出附件三所示民事異議狀，而被告在該份民事
    異議狀並未否認收到此部分借款，僅辯稱：與告訴人是投資
    合夥關係，因投資失利賠錢，告訴人卻改口說借錢，要伊還
    錢，並協商還錢事宜，告訴人也答應讓伊分期還，未料卻又
    對伊提出支付命令，所以伊提出異議等語（本院卷一第153
    、154頁），足證原告確實有交付600萬元與被告王瑞麟等情
    無訛。況告訴人對被告提出請求給付票款（附表一所示本票
    5張、附表二所示支票）之民事訴訟「新簡110-1案」，被告
    於該民事案件之訴訟代理人陳廷瑋律師亦係本案之辯護人，
    業經該民事判決認定告訴人有交付被告600萬元確定，此有
    該份民事判決可參（他卷第85至91頁），且被告於偵查中亦
    供稱：「（提示『新簡110-1案』判決，告訴人借你2次分別為
    500萬、600萬，也是經由民事法院認定，有何意見？）已經
    判決了沒意見」等語（偵卷第42頁），故本院「新簡110-1
    案」民事判決亦同上開認定。
　㈣有關告訴人交與被告600萬元之原因乙節，查證人即告訴人於
    偵查及本院審理時均證稱：伊於105年5、6月間向被告催討
    先前的借款500萬元時，被告表示要再承攬其他工程方能賺
    取利潤以清償先前借款500萬元，且姊姊王小娟可以提供擔
    保，被告並提出有王小娟簽名捺印之本票作擔保，伊因此才
    會再交付被告600萬元借款等語（他卷第149至151頁，本院
    卷一第423至424、436至438頁），被告亦自承：當時確實有
    向告訴人表示要再承攬工程需600萬元資金…附表一所示本票
    是伊所簽發開立，是告訴人要求本票必須要給人背書，伊忘
    記背書人名字是伊請朋友簽的或是告訴人自己寫的等語（他
    卷第153頁，本院卷一第87頁，本院卷二第72至74頁），是
    足認定被告以承攬工程，還需600萬元資金之名義，並提出
    附表一所示有「王小娟」背書之本票，致告訴人交付600萬
    元借款，堪予認定。
　㈤被告如前所認定於105年1月間，隱匿自身經濟狀況不佳此一
    客觀上足以影響評估清償能力之情事，更積極捏造承攬工程
    之假象，向告訴人謊稱要標工程、亟需資金借用，使告訴人
    誤以為雙方間乃是有借有還之消費借貸關係已先借款被告50
    0萬元；嗣於同年7月間，因告訴人向被告催討先前500萬元
    借款，被告再度謊稱要標工程、亟需資金600萬元借用云云
    ，並在附表一編號3至5之本票背書人處偽造「王小娟」簽名
    、指印，使告訴人誤信「王小娟」願意負背書人責任，而交
    付600萬元借款與被告，被告總計已向告訴人取得1100萬元
    ，而被告卻供稱「（1100萬到哪去了？）…這問題我無法回
    答」（本院卷二第80頁），堪認被告確有詐取借款之不法意
    圖。
　㈥辯護人雖質疑告訴人為何願意提供本案土地向金主胡耿滄先
    抵押借款後，再交付現金與被告，而非由被告直接向胡耿滄
    借款，及告訴人為何以現金交付被告，而無簽收單據，違反
    交易常態云云，然證人胡耿滄、告訴人及被告均已一致證稱
    ：因被告名下無不動產可擔保等語（他卷第149、152頁，本
    院卷一第195頁），又告訴人既係遭被告施用上開詐術，誤
    信被告而交付借款，如前認定，本非可以一般交易常態比擬
    ，辯護人執此為辯，均無可採。　
  ㈦綜上，被告此部分犯行，事證明確，堪予認定。
三、論罪科刑
  ㈠核被告就犯罪事實一之㈠所為，係犯刑法第339條第1項之詐欺
    取財罪；其就犯罪事實欄一之㈡所為，係犯刑法第339條第1
    項之詐欺取財罪及同法第216條、第210條之行使偽造私文書
    罪。被告以不詳方式在附表一編號3、4、5所示本票之背書
    人處偽簽「王小娟」署名各1枚，並按捺指印右小指各1枚於
    「王小娟」署名上，時間密接，應屬接續之1行為。被告偽
    造署押（偽造「王小娟」之簽名及捺指印）為偽造私文書之
    部分行為，又其偽造私文書後，復持以行使，其偽造之低度
    行為為行使之高度行為所吸收，均不另論罪。再被告於犯罪
    事實一之㈡部分，其行使偽造私文書及詐欺取財犯行間具單
    一目的，且犯罪行為有局部重疊之情形，依社會通念以評價
    為一行為較為合理，是以被告以一行為同時觸犯行使偽造私
    文書及詐欺取財2罪，為想像競合犯，依刑法第55條規定，
    應從一重之行使偽造私文書罪處斷。被告所犯詐欺取財罪及
    行使偽造私文書罪，犯意各別，行為互殊，應予分論併罰。
  ㈡被告前因妨害公務案件，經本院以103年度審簡字第9號判處
    有期徒刑5月確定，於104年8月14日易科罰金執行完畢，有
    臺灣高等法院被告前案紀錄表可稽。其於受有期徒刑完畢後
    5年內，故意再犯本件有期徒刑以上之2罪，均為累犯，本院
    斟酌司法院釋字第775號解釋意旨，認被告於執行完畢後未
    及5年又再犯本案竊盜罪，足見其刑罰反應力薄弱，而本案
    並無應處最低法定刑，又無刑法第59條規定得減輕之情形，
    且適用累犯加重規定時，亦無超過其所應負擔罪責之情事，
    爰依刑法第47條第1項之規定各加重其刑。
  ㈢爰審酌被告不思正途賺取財物，明知自己財務狀況不佳、根
    本無清償能力，竟隱瞞其財務狀況不佳之事實，以標工程、
    需資金之藉口，及在本票背書人欄處偽造其胞姐「王小娟」
    之簽名、指印，表示「王小娟」同意作借款擔保之意，向告
    訴人詐騙得款共計1100萬元，造成被冒名者權益之損害，亦
    造成告訴人之損害，犯後猶飾詞狡辯，迄今仍未能與告訴人
    和解，所為非是，暨考量被告之智識、家庭、生活、經濟狀
    況、犯罪之動機、目的、手段及造成之損害等一切情狀，各
    量處如主文所示之刑，及定其應執行之刑。
  ㈣被告於附表一編號3至5所示本票背書人欄位處，偽造「王小
    娟」之簽名3枚，及簽名上之指印各3枚，為偽造之署押，不
    問屬於犯人與否，均應依刑法第219條規定，宣告沒收之。
    另被告於本案之詐欺所得共計1100萬元，扣除本院前所認定
    被告所開立面額為35萬元、10萬元之支票獲兌現外，尚有10
    55萬元未賠償告訴人，屬被告犯罪所得，依刑法第38條之1
    第1項前段、第3項之規定，應予宣告沒收，如全部或一部不
    能沒收時，追徵之。
據上論斷，應依刑事訴訟法第299條第1項前段，刑法第210條、
第216條、第219條、第339條第1項、第47條第1項、第55條、第5
1條第5款、第38條之1第1項前段、第3項、刑法施行法第1條之1
，判決如主文。　　
本案經檢察官陳奕翔提起公訴，檢察官蘇聖涵到庭執行職務。
中　　華　　民　　國　　111 　年　　4 　　月　　28　　日
　　　　　　　　　刑事第八庭  審判長法　官 鄭燕璘
　　　　　　　　　                  法  官 陳碧玉
　　　　　　　　　                  法  官 郭瓊徽  　
以上正本證明與原本無異。
如不服本判決應於收受本判決後20日內向本院提出上訴書狀，並
應敘述具體理由。其未敘述上訴理由者，應於上訴期間屆滿後20
日內向本院補提理由書狀（均須按他造當事人之人數附繕本）「
切勿逕送上級法院」。 
                                    書記官 王珮君
中　　華　　民　　國　　111 　年　　4 　　月　　28　　日
附錄
中華民國刑法第210條
（偽造變造私文書罪）
偽造、變造私文書，足以生損害於公眾或他人者，處5年以下有
期徒刑。
中華民國刑法第216條
（行使偽造變造或登載不實之文書罪）
行使第210條至第215條之文書者，依偽造、變造文書或登載不實
事項或使登載不實事項之規定處斷。
中華民國刑法第339條
（普通詐欺罪）
意圖為自己或第三人不法之所有，以詐術使人將本人或第三人之
物交付者，處5年以下有期徒刑、拘役或科或併科50萬元以下罰
金。
以前項方法得財產上不法之利益或使第三人得之者，亦同。
前二項之未遂犯罰之。

卷目：1.臺灣臺南地方檢察署108年度他字第3702號偵查卷宗   
        （下稱「他卷」）
      2.臺灣臺南地方檢察署109年度偵字第13438號偵查卷宗（
        下稱「偵卷」）
      3.臺灣臺南地方法院110年度訴字第1286號刑事卷宗（下
        稱「本院卷」）　　　　
　調卷部分：臺灣臺南地方法院新市簡易庭106年度新簡字第110
　          號卷宗一（下稱「新簡110-1卷」）
　
附表一：（發票人均為王瑞麟）
編號 本票之票載發票日 票面金額(新臺幣) 到期日 票據號碼 備註 1 105年7月15日 1,000,000元  無 CH229002 背書人處署名「王小娟」之人均非王小娟本人親自簽名，該署名上之指紋，因紋線欠清晰，特徵點不明，難以鑑定，有法務部調查局文書暨指紋鑑識實驗室107年7月25日調科貳字第10703272940號鑑定書（他卷第65至83頁）及內政部警政署刑事警察局106年12月5日刑鑑字第1060500829號鑑定書（本院卷第207至209頁）在卷可佐。 2 105年7月15日 1,000,000元  無 CH229003  3 105年7月22日 1,000,000元  無 CH229006 背書人處署名「王小娟」之人均非王小娟本人親自簽名，該署名上之指紋亦均非王小娟所按捺，而均係由被告按捺，有法務部調查局文書暨指紋鑑識實驗室107年7月25日調科貳字第10703272940號鑑定書（他卷第65至83頁）及內政部警政署刑事警察局106年12月5日刑鑑字第1060500829號鑑定書（本院卷第207至209頁）在卷可佐。 4 105年7月22日 1,000,000元  無 CH229007  5 105年7月22日 1,000,000元  無 CH229009  
附表二：
編號 支票票號 票載發票日(民國) 票面金額(新臺幣) 發票人 付款人 提示日/退票日 備註 1 AJ0000000  105年8月31日  550,000元  王瑞麟 臺灣銀行永康分行 106年1月10日 台灣票據交換所台南市分所退票理由單（他卷第47頁） 
附表三：
編號 本票之票載發票日 票面金額(新臺幣) 到期日 票據號碼 備註 1 105年2月3日 5,000,000元  無 CH229016 他卷第23頁